【裁判字號】    98,上訴,705
【裁判日期】    980731
【裁判案由】    毒品危害防制條例
【裁判全文】
臺灣高等法院臺南分院刑事判決         98年度上訴字第705號
上  訴  人
即  被  告  甲○
上列上訴人因違反毒品危害防制條例案件，不服臺灣臺南地方法
院98年度訴字第367號中華民國98年3月31日第一審判決（起訴
案號：臺灣臺南地方法院檢察署97年度營毒偵字第555號），提
起上訴，本院判決如下：
    主  文
上訴駁回。
    理  由
一、按刑事訴訟法第361條、第367條規定，不服地方法院之第一
    審判決而上訴者，應提出上訴書狀，並敘述「具體理由」，
    為上訴必備之程式；其所提出之書狀未敘述上訴理由，或僅
    曾以言詞陳述上訴理由者，均應於上訴期間屆滿後20日內補
    提理由書於第一審法院。第一審法院經形式審查，認逾期未
    補提上訴理由者，應定期間先命補正；逾期未補正者，為上
    訴不合法律上之程式，應以裁定駁回。倘「已提出上訴理由
    」，但所提非屬具體理由者，則由第二審法院以上訴不合法
    律上之程式，判決駁回。而所謂「具體理由」，必依據卷內
    既有訴訟資料或提出新事證，指摘或表明第一審判決有何採
    證認事、用法或量刑等足以影響判決本旨之不當或違法，而
    構成應予撤銷之具體事由，始克當之（例如：依憑證據法則
    具體指出所採證據何以不具證據能力，或依憑卷證資料，明
    確指出所為證據證明力之判斷如何違背經驗、論理法則）；
    倘僅泛言原判決認定事實錯誤、違背法令、量刑失之過重或
    輕縱，而未依上揭意旨指出具體事由，或形式上雖已指出具
    體事由，然該事由縱使屬實，亦不足以認為原判決有何不當
    或違法者（例如：對不具有調查必要性之證據，法院未依聲
    請調查亦未說明理由，或援用證據不當，但除去該證據仍應
    為同一事實之認定），皆難謂係具體理由，俾與第二審上訴
    制度旨在請求第二審法院撤銷、變更第一審不當或違法之判
    決，以實現個案救濟之立法目的相契合，並節制濫行上訴（
    最高法院97年度台上字第892號判決參照。）。
二、上訴意旨略以：「對原審判決不服」云云。
三、經查：上訴人即被告甲○前於民國（下同）87年間因施用毒
    品案件，經臺灣嘉義地方法院以87年度毒聲字第146號裁定
    送觀察、勒戒後，認無繼續施用毒品傾向，由臺灣嘉義地方
    法院檢察署檢察官以87年度偵字第4136號為不起訴處分確定
    ；復於88年間因施用毒品案件，經原審法院以88年度毒聲字
    第919號裁定送觀察、勒戒後，認有繼續施用毒品傾向，再
    以88年度毒聲字第1344號裁定送戒治處所施以強制戒治，嗣
    因戒治成效良好，經以88年度毒聲字第2874號裁定停止戒治
    處分付保護管束，嗣保護管束期滿未經撤銷，強制戒治視為
    執行完畢，由臺灣臺南地方法院檢察署檢察官以89年度戒毒
    偵字第377號為不起訴處分確定；而同署檢察官並就該次施
    用毒品犯行偵查起訴，經以88年度訴字第551號判決判處有
    期徒刑1年確定。又其前於95年間因施用毒品案件，經臺灣
    嘉義地方法院以95年度訴字第767號判決判處應執行有期徒
    刑1年5月確定，嗣經同院以96年度聲減字第545號裁定減為
    應執行有期徒刑8月又15日，於96年12月26日縮刑期滿執行
    完畢。詎其猶不知悔改，復基於施用第一級毒品海洛因之犯
    意，於97年12月3日10時許，在臺南縣鹽水鎮岸內里新岸內
    96號附近之空地，將海洛因加水稀釋後以針筒注射之方式，
    施用第一級毒品海洛因1次。嗣於同日11時許，為警於臺南
    縣鹽水鎮岸內里新岸內96號旁之產業道路攔檢盤查，扣得第
    一級毒品海洛因3包（合計驗前淨重0.051公克、合計驗後淨
    重0.033公克）及其所有供或預備供施用海洛因所用之針筒
    各1支，並經其同意採尿送驗後呈嗎啡之陽性反應。
四、原審法院以：上訴人即被告所為之犯罪事實，業據被告於警
    詢、偵查中及原審審理時坦承不諱，且被告為警查獲時採尿
    送驗結果呈嗎啡（即海洛因水解後之反應）之陽性反應，有
    長榮大學97年12月12日確認報告1紙在卷可稽。又扣案之白
    色粉末3包（合計驗前淨重0.051公克、合計驗後淨重0.033
    公克），經送高雄市凱旋醫院檢驗結果，均呈海洛因之陽性
    反應，有該院98年2月5日高市凱醫驗字第9208號濫用藥物成
    品檢驗鑑定書1紙在卷可稽，上述鑑驗結果，均係檢驗機關
    本於專業知識及以精密儀器或科學檢驗方法所得之結論，自
    可憑信。此外，復有針筒2支扣案及勘察採證同意書、臺南
    縣警察局新營分局採取尿液編號對照表各1紙、查獲照片3幀
    在卷可考，足見被告自白與事實相符，堪以採信。事證明確
    ，被告犯行洵堪認定。核被告所為，係犯同條例第10條第1
    項之施用第一級毒品罪。其施用前持有海洛因之低度行為，
    應為施用之高度行為所吸收，不另論罪。被告前於95年間因
    施用毒品案件，經臺灣嘉義地方法院以95年度訴字第767號
    判決判處應執行有期徒刑1年5月確定，嗣經同院以96年度聲
    減字第545號裁定減為應執行有期徒刑8月又15日，於96年12
    月26日縮刑期滿執行完畢，此有臺灣高等法院被告前案紀錄
    表1份在卷可按，其受徒刑之執行完畢，5年以內故意再犯有
    期徒刑以上之本罪，為累犯，依法應加重其刑。爰審酌被告
    素行非佳，經觀察、勒戒及強制戒治後，仍未能戒除毒癮，
    顯見其無戒毒悔改之意，惟念其施用毒品乃自戕行為及其犯
    罪後坦承犯行，已具悔意之犯後態度，並兼衡其智識程度、
    生活狀況等一切情狀，量處有期徒刑10月。扣案之海洛因3
    包（合計驗後淨重0.033公克），為第一級毒品；而包裝袋
    內之海洛因無論依何種方式分離，包裝袋內均會有極微量之
    海洛因殘留而無法析離，應併依毒品危害防制條例第18條第
    1 項前段規定，均沒收銷燬之（最高法院95年度台上字第
    3739號、第7354號判決參照）。又扣案之針筒2支，均係被
    告所有，且係分別供或預備供其施用海洛因所用之物，已據
    其供明在卷，應依刑法第38條第1項第2款規定，均宣告沒收
    。至前開因鑑驗而耗損之海洛因0.018公克部分，因顯已滅
    失，爰不另為沒收銷燬之諭知等情。顯見原審法院已詳敘其
    所憑證據、認定理由及量刑依據。從形式上觀察，原判決並
    無認定事實錯誤或量刑瑕疵或違背法令之情形。
五、本件上訴人不服原判決，提起上訴，其上訴理由僅略以對原
    判決不服云云，是上訴人既未指摘原判決關於認定事實、適
    用法律及量刑等項，有何具體違法或不當之情狀。上開上訴
    意旨僅空泛指稱，不足以認為原審判決有何不當或違法，核
    非上開法條規定之上訴應敘述之具體理由。揆諸前開說明，
    其上訴理由，顯非具體。又查本件上訴人提起上訴未敘述上
    訴理由，而原審判決書已於98年4月10日，由其同居人之兄
    長黃抄收受，有送達證書可稽（原審卷第54頁），加計上訴
    期間及在途期間，應於98年4月22日上訴期間屆滿，其亦未
    於上訴期間屆滿後20日內即98年5月12日補提上訴理由書，
    經原審法院於98年5月27日裁定，命應於裁定送達後5日內補
    正其欠缺，該裁定已於98年6月6日寄存送達被告住所地之義
    竹派出所收受，有送達證書、個人基本資料及全國在監在押
    紀錄表各一紙附卷可稽（見本院卷第10頁、第11頁、第12頁
    ），現已逾期多日仍未補正，其上訴顯欠缺法律上必備之程
    式，爰不經言詞辯論駁回之。
六、據上論結，依刑事訴訟法第367條、第372條，判決如主文。
中    華    民    國    98    年    7     月    31    日
                  刑事第三庭    審判長法  官  陳義仲
                                      法  官  蘇清水
                                      法  官  宋明中
以上正本證明與原本無異。
如不服本判決應於收受送達後10日內向本院提出上訴書狀，其未
敘述上訴理由者，並得於提起上訴後10日內向本院補提理由書（
均須按他造當事人之人數附繕本）「切勿逕送上級法院」。
                                      書記官  黃子起
中    華    民    國    98    年    7     月    31    日


司法院資訊處製作；財團法人民間司法改革基金會備份。
